【裁判字號】    96,訴,2602
【裁判日期】    970205
【裁判案由】    違反毒品危害防制條例
【裁判全文】
臺灣彰化地方法院刑事判決              96年度訴字第2602號
 公  訴 人  臺灣彰化地方法院檢察署檢察官
 被     告  甲○○
上列被告因毒品危害防制條例案件，經檢察官提起公訴（96年度
毒偵字第4710號），被告於本院準備程序中自白犯罪，本院認有
刑事訴訟法第273 條之1 第1 項之情形，合議裁定由受命法官獨
任進行簡式審判程序，茲審理判決如下：
    主  文
甲○○施用第一級毒品，處有期徒刑捌月；又施用第二級毒品，
處有期徒刑肆月。應執行有期徒刑拾月。
    事  實
一、甲○○前於民國92（下同）年間因施用毒品案件，經本院以
    93年毒聲字第169 號裁定送觀察、勒戒後，因有繼續施用傾
    向，經本院於93年11月30日，以93年度毒聲字第962 號裁定
    令入戒治處所施以強制戒治，至94年6 月22日已滿6 個月，
    經評估無繼續強制戒治之必要，業於94年8 月10日執行完畢
    釋放，並由臺灣彰化地方法院檢察署檢察官於94年9 月8 日
    ，以94年度戒毒偵字第283 號為不起訴處分確定。復因施用
    第一級毒品案件，於96年10月4日 ，經本院以96年度訴字第
    993 號判處有期徒刑6 月，如易科罰金以新臺幣1000元折算
    一日，嗣經本院以96年度聲減字第3094號裁定減為有期徒刑
    3 月，如易科罰金以新臺幣1000元折算一日確定（尚未執行
    ）。詎仍不知悔改，復基於施用第一級毒品海洛因之犯意，
    於96年8 月17日上午10時，在彰化縣芬園鄉○○村○○路○
    段453 號住所內，以將海洛因摻入香菸點燃吸食之方式，施
    用第一級毒品海洛因1 次。另基於施用第二級毒品甲基安非
    他命之犯意，於96年8 月20日為警採尿起回溯2 、3 日內某
    時，在彰化縣芬園鄉○○村○○路○ 段453 號住所內，以鋁
    箔紙燒烤吸食其煙之方式，施用第二級毒品甲基安非他命1
    次。嗣為警於96年8 月20日下午1 時45分許，在彰化縣芬園
    鄉○○村○○路○ 段353 號前查獲，經採集其尿液送驗，結
    果呈嗎啡及甲基安非他命陽性反應，始悉上情。
二、案經彰化縣警察局報請臺灣彰化地方法院檢察署檢察官偵查
    起訴，本院認有刑事訴訟法第273 條之1 第1 項之情形，而
    改依簡式審判程序審理。
    理  由
一、按除被告所犯為死刑、無期徒刑、最輕本刑為3 年以上有期
    徒刑之罪或高等法院管轄第一審案件者外，於刑事訴訟法第
    273 條第1 項程序進行中，被告先就被訴事實為有罪之陳述
    時，審判長得告知被告簡式審判程序之旨，並聽取當事人、
    代理人、辯護人及輔佐人之意見後，裁定進行簡式審判程序
    ；除簡式審判程序、簡易程序及第376 條第1 款、第2 款所
    列之罪之案件外，第一審應行合議審判，刑事訴訟法第273
    條之1 第1 項、第284 條之1 分別定有明文。本件被告甲○
    ○所犯係死刑、無期徒刑、最輕本刑為3 年以上有期徒刑或
    高等法院管轄第一審案件以外之罪，並於本院行準備程序時
    就被訴事實為有罪之陳述，本院合議庭依前揭規定，經評議
    結果，裁定改由受命法官獨任行簡式審判程序，先予敘明。
二、訊據被告甲○○對有於上開時、地施用第一、二級毒品海洛
    因、甲基安非他命之事實均坦承不諱，且被告於96年8 月20
    日獲案後，經警採集其尿液送驗結果，確呈嗎啡及甲基安非
    他命陽性反應，有中山大學附設醫院檢驗科藥物檢測中心實
    驗編號0000000 號尿液檢驗複驗報告、詮昕科技股份有限公
    司96年8 月28日編號00000000號濫用藥物尿液檢驗報告及委
    託檢驗尿液代號與真實姓名對照認證單各1 件附卷可稽，足
    見被告之自白與事實相符，本件事證明確，被告上開犯行洵
    堪認定。再者，被告前因施用毒品案件，經本院裁定送觀察
    、勒戒後，因有繼續施用傾向，經本院於93年11月30日，以
    93年度毒聲字第962 號裁定令入戒治處所施以強制戒治，至
    94年6 月22日已滿6 個月，經評估無繼續強制戒治之必要，
    業於94年8 月10日執行完畢釋放，並由臺灣彰化地方法院檢
    察署檢察官於94年9 月8 日，以94年度戒毒偵字第283 號為
    不起訴處分確定等情，亦有該不起訴處分書、臺灣高等法院
    被告前案紀錄表及臺灣高等法院在監在押全國紀錄表各1 件
    附卷可按。被告於強制戒治執行完畢釋放後，5 年內再犯毒
    品危害防制條例第10條第1 項、第2 項之罪，本件事證明確
    ，被告上開犯行洵堪認定，應依法論科。
二、核被告甲○○所為，係犯毒品危害防制條例第10條第1 項、
    第2 項之施用第一級、第二級毒品罪。被告為施用第一級毒
    品海洛因及第二級毒品甲基安非他命而分別持有第一、二級
    毒品之低度行為，應各為施用之高度行為所吸收，均不另論
    罪。又被告所犯上開2 罪，犯意各別，行為互殊，應分論併
    罰之。爰審酌被告曾因施用毒品經執行觀察、勒戒及強制戒
    治後，仍未能戒斷其施用毒品之惡習，再犯本件施用毒品犯
    行，足見其雖經觀察、勒戒及強制戒治之治療程序，猶未能
    戒絕毒品而再次施用，惡行非輕，顯未能善體國家設置觀察
    、勒戒及強制戒治機構，協助毒品施用者戒除毒癮之良法美
    意，惟念及施用毒品本質上係戕害自身健康之行為，尚未嚴
    重破壞社會秩序或侵害他人權益，及其施用第一級毒品海洛
    因、第二級毒品甲基安非他命之動機、目的、所生危害及犯
    罪後坦承犯行態度尚屬良好等一切情狀，分別量處如主文所
    示之刑，並定其應執行之刑，以示懲儆。
據上論斷，應依刑事訴訟法第273 條之1 第1 項、第299 條第1
項前段，毒品危害防制條例第10條第1 項、第2 項，刑法第11條
前段、第51條第5 款，判決如主文。
中    華    民    國    97    年    2     月    5     日
                       刑事第二庭     法  官  黃齡玉
以上正本證明與原本無異。
如不服本判決，應於判決送達後10日內，向本院提出上訴書狀，
上訴書狀應「敘述具體上訴理由」，並按他造當事人之人數附繕
本。「切勿逕送上級法院」。
中    華    民    國    97    年    2     月    5     日
                                      書記官  施嘉玫
 毒品危害防制條例第10條
施用第一級毒品者，處 6 月以上 5 年以下有期徒刑。
施用第二級毒品者，處 3 年以下有期徒刑。


司法院資訊處製作；財團法人民間司法改革基金會備份。
